臺灣新竹地方法院刑事判決　　　　　　　 96年度訴字第329號
公　訴　人　臺灣新竹地方法院檢察署檢察官
被　　　告　乙○○
指定辯護人　本院公設辯護人甲○○
上列被告因違反槍砲彈藥刀械管制條例案件，經檢察官提起公訴
（96年度偵字第1391號），本院判決如下：
    主    文
乙○○未經許可寄藏手槍，累犯，處有期徒刑伍年肆月，併科罰
金新臺幣壹拾萬元，罰金如易服勞役，以新臺幣壹仟元折算壹日
。扣案之制式半自動手槍壹支（槍枝管制編號：0000000
000號），沒收之；又以加害生命、身體之事，恐嚇他人致生
危害於安全，累犯，處有期徒刑壹年。應執行有期徒刑陸年貳月
，併科罰金新臺幣壹拾萬元，罰金如易服勞役，以新臺幣壹仟元
折算壹日。扣案之制式半自動手槍壹支（槍枝管制編號：000
0000000號），沒收之。
    事    實
一、乙○○曾於民國93年間因竊盜案件，經本院於93年12月27日
    以93年度竹北簡字第272號判決判處有期徒刑6月，於94年 1
    月10日確定，於94年 5月25日易科罰金執行完畢。詎仍不知
    悔改：
(一)、其明知可發射子彈具有殺傷力之制式手槍，及供制式手槍
      使用之子彈，分別係槍砲彈藥刀械管制條例第4條第1項第
      1款、第2款所列管之槍砲、子彈，非經主管機關之許可，
      不得擅自寄藏，竟於95年5 月間某日，在其位於新竹市○
      區○○里○鄰○○街81巷4號住處內，受友人「楊志乾（音
      譯，真實姓名年籍不詳）」之寄託代為保管「楊志乾」所
      交付具有殺傷力之德國WALTHER廠製P99型口徑9mm（9×19
      mm）制式半自動手槍乙支（槍枝管制編號：0000000000號
      ）及口徑9mm制式子彈2顆後，即自斯時起未經許可而寄藏
      上開具有殺傷力之制式手槍及制式子彈，並藏放在其前址
      住處房間之衣櫥內。
(二)、96年2 月19日凌晨，乙○○酒後聽聞其女友抱怨遭丙○調
      戲及強逼施用愷他命毒品等事，因而怒不可遏，遂於同日
      上午5 時12分許起，以其使用之門號0000000000號行動電
      話撥打丙○所使用之門號0000000000號行動電話欲質問詳
      細，嗣雙方於通話中一言不合發生口角，乙○○竟另行起
      意，基於恐嚇危害安全之犯意，以兇惡口氣向丙○恫稱：
      「玩我女人讓我很漏氣，我要去你家裡開槍」等語，以此
      加害生命、身體之事恐嚇他人，使丙○因而心生畏怖，致
      生危害於安全。迄於當日上午7 時許，乙○○果自上址住
      處取出前開制式手槍並裝填2 顆制式子彈，隨即駕駛其所
      有車牌號碼3080-HK 號自小客車前往丙○位於新竹市○○
      路281巷16之2號4 樓住處前，接續上揭恐嚇危害安全之犯
      意，以加害生命、身體之事，持前開制式手槍朝丙○住處
      大門射擊2槍後駕車離去，該大門因此2處遭貫穿而損壞（
      毀損部分未據告訴），且使丙○返家查悉後心生畏懼，致
      生危害於安全。嗣丙○向新竹市警察局第二分局文華派出
      所報案，經警於其住處前扣得彈殼2 顆，據以偵辦，後於
      當日下午4 時30分許，在新竹市○○路與西大路口，持臺
      灣新竹地方法院檢察署檢察官核發之拘票拘提乙○○，再
      於同日晚上8時39分許，在新竹市○區○○街68號旁第3棵
      松樹下扣得前開制式手槍乙支，而循線查知上情。
二、案經新竹市警察局第二分局報告臺灣新竹地方法院檢察署檢
    察官偵查起訴。
    理    由
壹、程序部分：
    本件被告乙○○及其辯護人於本院準備程序及審判程序中均
    明確表示對本案卷內人證、物證之證據能力無意見（見本院
    96年5 月24日準備程序筆錄、96年7月5日審判筆錄），且於
    言詞辯論終結前，就本案證據之調查，均無任何異議，既無
    異議，依刑事訴訟法第159條之5規定，該等人證、物證，自
    均有證據能力，先予敘明。
貳、實體部分：
一、認定犯罪事實所憑之證據及認定之理由：
    上揭事實欄一 (一) 所示未經許可寄藏手槍及子彈、事實欄
    一 (二) 所示恐嚇危害安全等犯罪事實，業據被告乙○○於
    警詢、偵訊、本院準備程序及審理時均坦承不諱，核與被害
    人丙○於警詢及偵查中指述（見偵查卷第13至17頁、第63至
    64頁）、證人即被害人住處大樓警衛涂錦祥於警詢時證述（
    見偵查卷第18至19頁）情節相符，且有上開制式手槍乙支及
    彈殼2 顆扣案可證，此外，復有新竹市警察局第二分局扣押
    筆錄、扣押物品目錄表暨扣押物品收據乙份、監視錄影翻拍
    照片3 張、採證照片14張、新竹市警察局槍枝初步檢視報告
    表乙份及所附檢視照片8 張、中華電信資料查詢所得乙份等
    件附卷為憑（見偵查卷第20至23頁、第33頁、第32頁、第34
    至40頁、第42至49頁、第71至82頁）。而扣案之制式手槍及
    彈殼經送內政部警政署刑事警察局以性能檢驗法、試射法及
    比對顯微鏡比對法鑑驗後，證實：1.制式手槍乙支（槍枝管
    制編號：0000000000號），認係德國WALTHER 廠製P99 型口
    徑9mm （9 ×19mm）之制式半自動手槍，槍號「868878 」
    ，槍管內具6 條右旋來復線，機械性能良好，可擊發同口徑
    制式子彈，認具殺傷力；2.制式子彈彈殼2 顆，認均係已擊
    發之口徑9mm 制式彈殼；3.上述送鑑制式子彈彈殼2 顆，經
    與送鑑制式手槍（槍枝管制編號：0000000000號）試射彈殼
    比對結果，其彈底特徵紋痕相吻合，認均係由該槍枝所擊發
    等節，有該局於96年3 月26日出具之刑鑑字第0960030272號
    槍彈鑑定書存卷可考（見偵查卷第57至60頁），故依上開鑑
    定結果，再佐以卷附採證照片顯示內容（見偵查卷第36至38
    頁），前揭2 顆制式子彈均能擊發並射穿被害人住處大門，
    且於其內牆壁留下清晰彈痕等情，足見被告所寄藏之制式手
    槍及制式子彈均為具有殺傷力之違禁物甚明。是被告所為自
    白核均與事實相符，本案事證已臻明確，被告確有未經許可
    寄藏手槍、子彈及恐嚇危害安全等犯行，均堪以認定，自應
    依法論科。
二、論罪：
(一)、成立罪名：按槍砲彈藥刀械管制條例第4 條所列之槍砲、
      彈藥，依同條例第5 條規定，非經中央主管機關許可，不
      得製造、販賣、運輸、轉讓、出租、出借、持有、寄藏或
      陳列。本件被告受託寄藏之德國WALTHER 廠製P99 型口徑
      9mm（9×19mm）制式半自動手槍乙支及口徑9mm制式子彈2
      顆，係分屬槍砲彈藥刀械管制條例第4條第1項第1款及第2
      款所稱具有殺傷力之槍砲、子彈。核被告於事實欄一 (一
      )所為，係犯槍砲彈藥刀械管制條例第7 條第4項之未經許
      可寄藏手槍罪、同條例第12條第4 項之未經許可寄藏子彈
      罪，又被告於事實欄一（二）所為，係犯刑法第305 條之
      恐嚇危害安全罪。
(二)、不另論罪：按寄藏與持有，均係將物置於自己實力支配之
      下，僅寄藏必先有他人持有行為，而後始為之受寄代藏，
      故受寄人代為保管，其保管之本身，亦屬持有，不過此之
      持有係受寄之當然結果，槍砲彈藥刀械管制條例既就「持
      有」與「寄藏」為分別處罰之規定，則單純之「持有」，
      固不包括「寄藏」，惟「寄藏」之受人委託代為保管，其
      保管之本身所為之「持有」，既係「寄藏」之當然結果，
      法律上自宜僅就「寄藏」行為為包括之評價，不應另就「
      持有」予以論罪（最高法院74年臺上字3400號判例意旨參
      照）。是被告寄藏制式手槍及制式子彈而持有該制式手槍
      及制式子彈，應為寄藏制式手槍及制式子彈之當然結果，
      不另論罪。
(三)、接續犯：被告於事實欄一 (二) 所示之96年2月19日上午5
      時12分許、同日上午7時許前後2次恐嚇行為，係為達同一
      恐嚇被害人丙○之目的而為之各個舉動，各行為之獨立性
      極為薄弱，依一般社會健全觀念難以強行分離，應認各個
      舉動不過為犯罪行為之一部份，復係侵害同一法益，顯基
      於單一犯意接續所為，應包括於一行為予以評價，而為接
      續犯之實質上一罪。
(四)、想像競合犯：被告係於同一時地受託寄藏取得上開制式手
      槍及制式子彈，迄至遭警查獲為止，堪認係以一行為同時
      觸犯上開未經許可寄藏手槍、子彈二罪名，為想像競合犯
      ，應依刑法第55條之規定，從情節較重之槍砲彈藥刀械管
      制條例第7條第4項未經許可寄藏手槍罪處斷。
(五)、數罪併罰：被告所犯上開未經許可寄藏手槍罪、恐嚇危害
      安全罪二罪間，犯意各別，行為互殊，應分論併罰。
(六)、累犯：被告曾於93年間因竊盜案件，經本院於93年12月27
      日以93年度竹北簡字第272號判決判處有期徒刑6月，於94
      年1月10日確定，於94年5月25日易科罰金執行完畢，有臺
      灣新竹地方法院檢察署刑案資料查註紀錄表及臺灣高等法
      院被告前案紀錄表各乙份附卷可佐，茲於執行完畢後 5年
      以內故意再犯本件有期徒刑以上之未經許可寄藏手槍罪及
      恐嚇危害安全罪二罪，應均論以累犯，並均依法各加重其
      刑。
三、科刑：
(一)、按未經許可持有手槍罪，其持有之繼續，為行為之繼續而
      非狀態之繼續，亦即該手槍一經持有，罪即成立，但其完
      結須繼續至持有行為終了時為止。則包括持有之寄藏該手
      槍行為，自亦為行為之繼續，其犯罪之完結亦須繼續至寄
      藏行為終了時為止，其間法律縱有變更，如其行為繼續實
      施至新法施行以後，即無行為後法律變更之可言，而應適
      用其行為終止時之法律論處（最高法院75年度臺上字第66
      00號、89年度臺非字第 186號判決意旨參照）。查本件被
      告於95年5 月間起受託寄藏前揭制式手槍及制式子彈，經
      警於96年2 月19日查獲，被告寄藏上開制式手槍及制式子
      彈之行為繼續中，刑法已於94年1月7日修正公布，並於95
      年7月1日施行，惟依上開說明，仍不生行為後法律變更之
      新舊法比較問題，又被告另犯恐嚇危害安全犯行之行為時
      已在前揭修法施行之後，故本案均應適用修正後刑法相關
      規定論處。
(二)、爰審酌被告素行不佳，未經許可寄藏具有殺傷力之制式手
      槍及子彈，所為對社會有極高之潛在危險性，且受託寄藏
      時間非短，又於酒後僅因細故與被害人發生爭執，竟先後
      以言詞恫嚇被害人及至被害人住家開槍示威，實屬不該，
      惟念其犯罪後坦承全部犯行，態度尚稱良好，及其犯罪之
      目的、手段等一切情狀，分別量處如主文所示之刑及併科
      罰金刑，並諭知罰金易服勞役之折算標準，及定其應執行
      之刑。
(三)、扣案之德國WALTHER廠製P99型口徑9mm（9×19mm）制式半
      自動手槍乙支（槍枝管制編號：0000000000號），機械性
      能良好，具殺傷力，為違禁物，應依刑法第38條第1項第1
      款之規定宣告沒收之。至另扣案口徑9mm制式子彈之彈殼2
      顆，均業經被告擊發而無殺傷力，已非屬違禁物，爰不予
      宣告沒收，附此敘明。
四、據上論斷，依刑事訴訟法第299條第1項前段、槍砲彈藥刀械
    管制條例第7條第4項、第12條第 4項、刑法第11條前段、第
    305條、第55條、第47條第1項、第51條第5款、第42條第3項
    前段、第38條第1項第1款，刑法施行法第1條之1第1項、第2
    項前段，判決如主文。
本案經檢察官林奕到庭執行職務。
中　　華　　民　　國　　96　　年　　 7　　月　　13　　日
            刑事第三庭  審判長法　官  汪銘欽
                              法  官  楊數盈
                              法  官  林惠君
以上正本證明與原本無異。
如不服本判決，應於判決送達後10日內向本院提出上訴狀（應附
繕本），上訴於臺灣高等法院（請勿「逕送上級法院」）。
中　　華　　民　　國　　96　　年　　 7　　月　　13　　日
                              書記官  蔣淑君
附錄論罪科刑法條：
槍砲彈藥刀械管制條例第7條第4項
未經許可，持有、寄藏或意圖販賣而陳列第 1項所列槍砲、彈藥
者，處5年以上有期徒刑，併科新臺幣 1千萬元以下罰金。
槍砲彈藥刀械管制條例第12條第4項
未經許可，持有、寄藏或意圖販賣而陳列子彈者，處 5年以下有
期徒刑，併科新臺幣 300萬元以下罰金。
刑法第305條
以加害生命、身體、自由、名譽、財產之事，恐嚇他人致生危害
於安全者，處2年以下有期徒刑、拘役或 300元以下罰金。
